【裁判字號】    98,易,242
【裁判日期】    980522
【裁判案由】    傷害等
【裁判全文】
臺灣臺北地方法院判決                    98年度易字第242號
公  訴  人  臺灣臺北地方法院檢察署檢察官
被      告  丁○○
            乙○○
            甲○○
上列被告等因傷害等案件，經檢察官提起公訴（97年度偵字第
22588號），本院判決如下：
    主  文
丁○○以加害身體之事，恐嚇他人致生危害於安全，處拘役貳拾
日，如易科罰金，以新臺幣壹仟元折算壹日；又共同傷害人之身
體，處有期徒刑參月，如易科罰金，以新臺幣壹仟元折算壹日。
乙○○共同傷害人之身體，處有期徒刑參月，如易科罰金，以新
臺幣壹仟元折算壹日。
甲○○共同傷害人之身體，處有期徒刑參月，如如易科罰金，以
新臺幣壹仟元折算壹日。
    事  實
一、丁○○平日與其兄丙○○相處不睦，及懷疑丙○○向衛生局
    檢舉其經營之餐廳不潔，而遭衛生局人員稽查，竟基於恐嚇
    之犯意，於97年9月8日14時20分許，至臺北縣深坑鄉○○街
    140號丙○○經營之「古早厝」餐廳門前，向丙○○告以「
    敢過橋去倉庫，一定讓你斷手斷腳」等語，使丙○○心生畏
    懼，致生危害於丙○○之安全。同年月17日14時許，丙○○
    駕駛貨車至臺北縣深坑鄉阿柔洋4號倉庫時，為丁○○發現
    ，其竟夥同乙○○、甲○○，基於普通傷害之犯意聯絡，由
    丁○○徒手將丙○○自貨車駕駛座上拉下，3人隨即以徒手
    揮擊及腳踹之方式共同毆打丙○○，致丙○○受有下唇擦挫
    傷、頸部多處擦傷、胸腹部多處擦傷、右前臂擦傷之傷害。
    嗣為丙○○之員工陳葳勳發現，告知倉庫內員工蔡崇瀚出面
    制止，並經丙○○報警處理，始悉上情。
二、案經丙○○訴由臺北縣政府警察局新店分局報告臺灣臺北地
    方法院檢察署檢察官偵查起訴。
    理  由
一、按被告以外之人於偵查中向檢察官所為之陳述，除顯有不可
    信之情況者外，得為證據；被告以外之人於審判外之陳述，
    雖不符前4條（刑事訴訟法第159條之1至第159條之4）之規
    定，而經當事人於審判程序同意作為證據，法院審酌該言詞
    陳述或書面陳述作成時之情況，認為適當者，亦得為證據；
    當事人、代理人或辯護人於法院調查證據時，知有刑事訴訟
    法第159條第1項不得為證據之情形，而未於言詞辯論終結前
    聲明異議者，視為有前項之同意，刑事訴訟法第159條之1、
    第159之5分別著有明文。本案下列證人、告訴人等前於警詢
    、偵訊時所為之陳述，被告於本院言詞辯論終結前均未聲明
    異議，並於準備程序即表示對於下列引用證據之證據能力均
    無意見，本院依據前開規定，復審酌上開言詞陳述作成之情
    況，因證人、告訴人等之警詢、偵查筆錄內容均係陳述其經
    歷之事實過程，衡情其陳述當無受到任何外力或自我價值判
    斷干擾之情狀，並無顯不可信之情形，足認下列供述證據均
    得為證據，且屬適當，合先說明。
二、訊據被告丁○○固坦承有與告訴人丙○○發生衝突一事，惟
    矢口否認有何恐嚇犯行，辯稱：恐嚇部分完全是告訴人片面
    之詞云云。被告乙○○、甲○○固均承認有於上揭時、地與
    告訴人丙○○發生衝突之事實，惟均矢口否認有何傷害之犯
    行，被告乙○○辯稱：當日發生衝突時，伊僅係在一旁勸架
    ，伊並未動手毆打告訴人，如有肢體動作也只是排解糾紛，
    至於告訴人左手係原本就受傷包紮云云；被告甲○○則辯稱
    ：伊未毆打告訴人，只有站在告訴人與被告丁○○中間想推
    開他們，而告訴人之手係先前即已受傷云云。經查：
（一）被告丁○○上開恐嚇犯行，業據證人即告訴人丙○○於偵
      查中證稱：被告於97年9月8日14時許騎車至伊經營之「古
      早厝」店門前，一下車就指著伊辱罵，還說如果伊過橋去
      倉庫，一定讓伊斷手斷腳，之後相隔八、九天伊都不敢去
      倉庫等語（見偵卷第39頁）；核與證人蔡崇瀚於檢察官訊
      問時證稱：被告於97年9月8日下午2時許前往告訴人經營
      之「古早厝」餐廳門前，出言恐嚇告訴人，伊當時站在告
      訴人店家內與友人閒聊，聽到被告丁○○與告訴人發生口
      角，後來越來越大聲，伊靠近就聽到被告向告訴人告以「
      不要過深坑鄉中正橋，不然要斷手斷腳」，伊認為被告有
      恐嚇之意思，因被告有作勢要衝入店內拉店長，且聽說店
      長曾差點被推到橋下，所以店長不太敢過橋去倉庫，店裡
      只有伊比較敢過去等語，大致相符（見偵卷第54頁），而
      被告丁○○未否認證人蔡崇瀚為案發當時告訴人所雇用之
      員工，且上開證言並無證據可認有何偏頗不實之處，自堪
      為本院所採信，被告丁○○單純辯以：並未出言恐嚇告訴
      人云云，顯為卸責之詞，難以採信。又被告丁○○與告訴
      人係同父同母之親兄弟，業據被告供承在卷，則被告丁○○對告訴人隨時有接近、報復之能力，衡情足認告訴人遭
      被告丁○○恐嚇致心生恐懼，堪認告訴人此部分之指訴為
      可採，被告丁○○之恐嚇犯行已堪認定。
（二）被告丁○○上開動手毆打告訴人之情事，除告訴人之指述
      明確，以及證人即現場目擊者蔡崇瀚、陳葳勳於檢察官訊
      問中證述之情節相符；復有現場監視光碟1片、翻拍照片5
      張，以及臺北市立萬芳醫院97年9月17日萬甲字第11989號
      甲種診斷證明書附卷可憑（見偵卷第28頁），被告丁○○
      之傷害犯行足堪認定。
（三）另被告乙○○、甲○○二人上開動手毆打告訴人之情事，
      迭據告訴人指述綦詳，檢察官並將證人予以隔離訊問，核
      與證人即現場目擊者蔡崇瀚具結證稱：伊於97年9月17日
      14 時許在倉庫內工作，經陳葳勳告知告訴人遭人毆打，
      伊衝出去就看到三個人圍毆告訴人，伊不認識被告三人，
      當天是第一次看到，但伊可以認出，丁○○黑黑壯壯，和
      一差不多高，另一個約有175公分，比較高，第三人約165
      公分，皮膚白白，微胖，後面這二人即為提示的乙○○、
      甲○○二人（見偵卷第54頁）等語，以及證人即現場目擊
      者陳葳勳結證稱：伊於97年9月17日14時許在倉庫內工作
      ，當時告訴人開貨車進入，結果伊看到三名男子衝過來把
      告訴人拉下車把告訴人勒住，之後伊就跑進倉庫裡叫蔡崇
      瀚（見偵卷第55頁）等語大致相符，同案被告丁○○亦於
      檢察官訊問中坦承有與告訴人發生衝突且毆打告訴人之事
      實不諱（見偵卷第41頁）；復有現場監視光碟1片及翻拍
      照片5張在卷可稽。又告訴人丙○○因被告乙○○、甲○○二人之毆打及拉扯，致受有下唇擦挫傷、頸部多處擦傷
      、胸腹部多處擦傷、右前臂擦傷之傷害，有臺北市立萬芳
      醫院97年9月17日萬甲字第11989號甲種診斷證明書附卷可
      憑（見偵卷第28頁），況告訴人指訴遭毆傷所受之傷害與
      受傷部位核與該診斷證明書所載之情狀相符；復觀諸告訴
      人之頸、胸腹部受有多處挫傷及擦傷，若被告乙○○、甲○○二人僅係單純拉扯或以手推開告訴人，告訴人之傷勢
      應無由嚴重至此，足見被告乙○○、甲○○二人上開辯解
      顯為卸責之詞，不足採信。至被告乙○○雖另辯稱證人陳
      葳勳事發時並未在現場目擊，惟被告乙○○於警詢及偵查
      中均供稱事發當時對方係丙○○和兩名不知名友人等語，
      證人陳葳勳則具結證稱確有在場目睹等語，衡情證人陳葳
      勳與被告乙○○、甲○○二人並無仇隙，若未在場親聞目
      睹，應不致誣指，苟非有此事實，亦無陷入牢獄之可能，
      而自甘冒偽證罪被起訴之風險，足見被告乙○○所辯非實
      ，不足採信。乙○○、甲○○二人之傷害等犯行，均堪以
      認定，應依法論科。
三、核被告丁○○、乙○○、甲○○三人所為傷害他人身體之行
    為，均係犯刑法第277條第1項之傷害罪，被告丁○○另犯刑
    法第305條之恐嚇罪；被告丁○○、乙○○、甲○○三人間
    ，就前開傷害犯行，有犯意之連絡及行為之分擔，均為共同
    正犯。又被告丁○○所犯上開恐嚇及傷害二罪間，犯意各別
    ，行為有異，應予分論併罰。爰審酌被告丁○○與告訴人互
    有嫌隙多年，然僅因細故即動手毆打，不知謹慎自持、各被
    告傷害他人之方式及情節輕重、告訴人所受傷害，被告丁○○犯後坦承部分犯行、被告乙○○與甲○○犯罪後均未能坦
    承犯行，惟均未與被害人達成和解，賠償其等之損害之態度
    ，暨各被告之犯罪動機及目的之程度等一切情狀，各量處如
    主文所示之刑，另就被告誓弟部分定其應執行之刑，並均予
    諭知易科罰金之折算標準，以示懲儆。
據上論斷，應依刑事訴訟法第284條之1、第299條第1項前段，刑
法第277條第1項、第305條、第51條第5款、第41條第1項前段，
刑法施行法第1條之1，判決如主文。
本案經檢察官賴秋萍到庭執行職務。
中    華    民    國    98    年    5    月    22    日
                  刑事第五庭  審判長法  官  黃程暉
                                    法  官  李宜娟
                                    法  官  鄭昱仁
以上正本證明與原本無異。
如不服本判決應於收受送達後10日內向本院提出上訴書狀，並應
敘述具體理由；其未敘述上訴理由者，應於上訴期間屆滿後20日
內向本院補提理由書（均須按他造當事人之人數附繕本）「切勿
逕送上級法院」。告訴人或被害人如對於本判決不服者，應具備
理由請求檢察官上訴，其上訴期間之計算係以檢察官收受判決正
本之日期為準。
                                    書記官  高菁菁
中    華    民    國    98    年    5    月    22    日
附錄本判決論罪科刑法條：
中華民國刑法第277條
（普通傷害罪）
傷害人之身體或健康者，處 3 年以下有期徒刑、拘役或 1 千元
以下罰金。
犯前項之罪因而致人於死者，處無期徒刑或 7 年以上有期徒刑；
致重傷者，處 3 年以上 10 年以下有期徒刑。
中華民國刑法第305條
（恐嚇危害安全罪）
以加害生命、身體、自由、名譽、財產之事，恐嚇他人致生危害
於安全者，處2年以下有期徒刑、拘役或3百元以下罰金。


司法院資訊處製作；財團法人民間司法改革基金會備份。
